ACORDAO-COMPLETO-2521076

ACÓRDÃO DE RELAÇÃO

ACÓRDÃO DE RELAÇÃO 3076/2021 ATA 48/2021 - PLENÁRIO

Acórdão 3076/2021-TCU-Plenário
Trata-se de representação, com pedido de medida cautelar, a respeito de irregularidades na aquisição de microcomputadores do tipo tablets para o Conselho Nacional de Justiça (CNJ) , incluindo garantia técnica on-site de 12 (doze) meses;
considerando que a principal questão alegada se refere à desclassificação da representante pelo não atendimento ao item 3.6.1 do termo de referência, que prevê a necessidade de o licitante "apresentar documento expedido por pessoa jurídica de direito público ou privado, comprovando que a Licitante já forneceu tablets com configurações similares ou superiores, incluindo os serviços de garantia on-site", que seria restritivo à competição; 
considerando que, conforme análise da unidade técnica à peça 13, tal exigência não se mostra desarrazoada, ao buscar garantir que a licitante vencedora já tenha fornecido equipamentos do tipo tablets similares ou superiores, e não necessariamente com a mesma configuração daqueles que são objeto da licitação em apreço, demonstrando, assim, proporcionalidade com o objeto licitado (Súmula TCU 263) ;
considerando que a peça recursal apresentada pela representante contra a decisão que a desclassificou carece de elementos essenciais para seu devido tratamento, limitando-se a transcrever o art. 67 da Lei 8.666/1993, sem indicar os motivos pelos quais seus atestados seriam suficientes para atender os requisitos exigidos;
considerando que estão ausentes os pressupostos do perigo da demora e da plausibilidade jurídica;
considerando que as análises e conclusões da Secretaria de Controle Externo de Aquisições Logísticas, à peça 13, são suficientes para afastar as irregularidades suscitadas pela representante de maneira conclusiva, e podem ser acolhidas como razões de decidir;
Os ministros do Tribunal de Contas da União, reunidos em sessão de Plenário, ACORDAM, por unanimidade, com fundamento no artigo 43 da Lei 8.443/92; c/c os artigos 1º, inciso XXIV; 17, inciso IV; 143, inciso III; 234, § 2º, 2ª parte; 235 e 237, todos do Regimento Interno, de acordo com os pareceres emitidos nos autos, em conhecer da representação, rejeitar o pedido de medida cautelar aduzido e, no mérito, considerá-la improcedente, arquivando-a e dando ciência ao CNJ e à representante com o envio de cópia da respectiva instrução, conforme os pareceres emitidos nos autos.
1. Processo TC-Processo 042.875/2021-8 (REPRESENTAÇÃO) 
	1.1. Órgão/Entidade: Conselho Nacional de Justiça.
	1.2. Relator: Ministro Aroldo Cedraz.
	1.3. Representante do Ministério Público: não atuou.
	1.4. Unidade Técnica: Secretaria de Controle Externo de Aquisições Logísticas (Selog) .
	1.5. Representação legal: não há.
	1.6. Determinações/Recomendações/Orientações: não há.

Conselho Nacional de Justiça.

AROLDO CEDRAZ

não há.

Não atuou.

REPRESENTAÇÃO (REPR)

Secretaria de Controle Externo de Aquisições Logísticas (Selog).